臺灣高雄地方法院刑事判決　　　　　　　 94年度易字第862號
公　訴　人　臺灣高雄地方法院檢察署檢察官
被　　　告　甲○○
上列被告因毒品危害防制條例案件，經檢察官提起公訴（94年度
毒偵字第2578號），嗣因被告就被訴事實為有罪之陳述，經本院
合議庭裁定由受命法官獨任適用簡式審判程序審理，本院判決如
下：
    主  文
甲○○施用第二級毒品，累犯，處有期徒刑肆月，如易科罰金，
以參佰元折算壹日。
    事  實
一、甲○○前因違反肅清煙毒條例等案件，經臺灣高等法院高雄
    分院以85年度上訴字第796 號判處應執行有期徒刑3 年4 月
    確定，於民國88年1 月29日縮短刑期假釋付保護管束，於89
    年7 月19日保護管束期滿執行完畢（構成累犯）。其因施用
    毒品案件，經本院以91年度毒聲字第6996號裁定送觀察、勒
    戒後，認有繼續施用毒品之傾向，經本院以91年度毒聲字第
    7709號裁定令入戒治處所施以強制戒治，於戒治期間表現良
    好，經本院以92年度毒聲字第2252號裁定停止戒治，所餘戒
    治期間付保護管束，嗣因違反保護管束應遵守之事項情節重
    大，經本院以92年度毒聲字第5460號裁定撤銷停止戒治，令
    入戒治處所施以強制戒治，於93年7 月12日強制戒治期滿經
    釋放，由臺灣高雄地方法院檢察署檢察官於93年8 月16日，
    以93年度戒毒偵字第911 號為不起訴處分確定在案。詎不知
    悔改，於上開強制戒治執行完畢釋放後5 年內，基於施用第
    2 級毒品之犯意，於94年2 月17日，在其位於高雄縣鳥松鄉
    ○○村○○路69號住處，以將甲基安非他命置於吸食器上點
    火加熱吸食其霧化氣體之方式，施用甲基安非他命1 次。嗣
    警方於94年2 月18日凌晨0 時10分許，在高雄縣仁武鄉○○
    路大將軍廟前，發現甲○○駕駛車牌號碼9W─6636號自用小
    客車行跡可疑，遂上前盤查，並將之帶回警局對其採集尿液
    送驗而查獲。
二、案經高雄縣政府警察局移請臺灣高雄地方法院檢察署檢察官
    偵查起訴後，由本院改依簡式審判程序審理。
    理  由
一、本件被告所犯為死刑、無期徒刑、最輕本刑為 3年以上有期
    徒刑以外之罪，其於準備程序進行中，就被訴事實為有罪之
    陳述，經受命法官告知簡式審判程序之旨，並聽取當事人之
    意見後，本院合議庭裁定由受命法官獨任進行簡式審判程序
    ，合先敘明。
二、前揭事實，業據被告甲○○於本院審理中自白不諱，且被告
    於94年2 月18日經警採集尿液送驗結果，呈甲基安非他命陽
    性反應，有臺灣檢驗科技股份有限公司94年3 月10日編號KＺ
    000000000000號濫用藥物尿液檢驗報告、尿液採證代碼對照
    表各1 份存卷供參，堪信被告之自白與事實相符，其確有施
    用甲基安非他命無疑。再被告前因施用毒品案件，經本院以
    91年度毒聲字第6996號裁定送觀察、勒戒後，認有繼續施用
    毒品之傾向，經本院以91年度毒聲字第7709號裁定令入戒治
    處所施以強制戒治，於戒治期間表現良好，經本院以92年度
    毒聲字第2252號裁定停止戒治，所餘戒治期間付保護管束，
    嗣因違反保護管束應遵守之事項情節重大，經本院以92年度
    毒聲字第5460號裁定撤銷停止戒治，令入戒治處所施以強制
    戒治，於93年7 月12日強制戒治期滿經釋放，由臺灣高雄地
    方法院檢察署檢察官於93年8 月16日，以93年度戒毒偵字第
    911 號為不起訴處分確定在案，有臺灣高等法院被告前案紀
    錄表、本院被告院內索引卡紀錄表、臺灣高雄地方法院檢察
    署刑案資料查註紀錄表各1 份存卷供參，被告於強制戒治執
    行完畢釋放後5 年內，再度犯施用海洛因罪，事證明確，其
    犯行應堪認定。
三、按甲基安非他命為毒品危害防制條例第2 條第2 項第2 款所
    明定之第2 級毒品。次按犯毒品危害防制條例第10條施用第
    1 級、第2 級毒品之罪者，檢察官應聲請法院裁定令被告入
    勒戒處所觀察、勒戒，經觀察、勒戒後，認有繼續施用毒品
    傾向者，檢察官應聲請法院裁定令入戒治處所強制戒治，強
    制戒治執行完畢釋放後5 年內再犯第10條之罪，檢察官應依
    法追訴，此觀諸毒品危害防制條例第20條第1 項、第2 項、
    第23條第2 項前段規定自明。被告於強制戒治執行完畢釋放
    後5 年內，再犯本案施用第2 級毒品犯行，核其所為，係犯
    同條例第10條第2 項施用第2 級毒品罪。被告持有第2 級毒
    品甲基安非他命後進而施用，持有之低度行為為施用之高度
    行為所吸收，不另論持有第2 級毒品之罪。又被告前因違反
    肅清煙毒條例等案件，經臺灣高等法院高雄分院以85年度上
    訴字第796 號判處應執行有期徒刑3 年4 月確定，於88年1
    月29日縮短刑期假釋付保護管束，於89年7 月19日保護管束
    期滿執行完畢之事實，有上開臺灣高雄地方法院檢察署刑案
    資料查註紀錄表及臺灣高等法院前案紀錄表各1 份在卷足按
    ，其於執行完畢5 年內再犯本案有期徒刑以上本罪，為累犯
    ，應依刑法第47條之規定加重其刑。爰審酌被告前因施用毒
    品，經觀察、勒戒及強制戒治，為不起訴處分確定後，仍未
    能徹底戒絕毒品，再犯本案施用第2 級毒品犯行，顯見其無
    戒毒悔改之意，惟念其施用毒品乃自戕一己之身體健康，尚
    未對他人造成危害，且犯後坦承犯行等一切情狀，量處如主
    文所示之刑，並諭知易科罰金之折算標準。至警方於查獲被
    告時，尚扣得針筒3 支、止血帶1 條、吸管1 支等物，上開
    物品均係供被告施用第1 級毒品海洛因所用之物，核與本案
    被告施用第2 級毒品犯行無涉，本院自不得予以宣告沒收，
    附此敘明。
據上論斷，應依刑事訴訟法第299 條第1 項前段、第273 條之1
第1 項，毒品危害防制條例第10條第2 項，刑法第11條前段、第
47條、第41條第1 項前段，罰金罰鍰提高標準條例第2 條，判決
如主文。
本案經檢察官乙○○到庭執行職務。
中　　華　　民　　國　　94　　年　　7 　　月　　29　　日
              鳳山刑事第3庭     法　官  莊珮君
以上正本證明與原本無異。
如不服本判決，應於判決送達後10日內，向本院提出上訴狀。
                                書記官  呂怜勳
中　　華　　民　　國　　94　　年　　7 　　月　　29　　日
附錄本案判決論罪科刑法條：
毒品危害防制條例第10條第2項
施用第二級毒品者，處三年以下有期徒刑。
